【裁判字號】    99,訴,779
【裁判日期】    990831
【裁判案由】    違反毒品危害防制條例
【裁判全文】
臺灣屏東地方法院刑事判決               99年度訴字第779號
公  訴  人  臺灣屏東地方法院檢察署檢察官
被      告  甲○○
上列被告因違反毒品危害防制條例案件，經檢察官提起公訴（99
年度毒偵字第1192號），嗣被告於本院準備程序進行中先就被訴
事實為有罪之陳述，本院告知被告簡式審判程序之旨，並聽取當
事人之意見後，裁定改由受命法官獨任依簡式審判程序審理，判
決如下：
    主  文
甲○○施用第一級毒品，累犯，處有期徒刑壹年。
    事  實
一、甲○○前於民國94年間，因施用毒品案件，經本院以94年度
    毒聲字第209 號裁定送觀察、勒戒後，認無繼續施用毒品之
    傾向，於94年5 月19日釋放出所，並經臺灣屏東地方法院檢
    察署檢察官以94年度毒偵字第1023號為不起訴處分確定，同
    年間，又因施用毒品案件，經臺灣高等法院高雄分院以95年
    度上訴字第667 號判決處有期徒刑7 月確定，嗣經最高法院
    以95年度台上字第3858號判決駁回上訴而確定，另因竊盜案
    件，經臺灣高雄地方法院以95年度簡上字第219 號判決判處
    有期徒刑1 年確定，再於95年間，因施用毒品案件，分別經
    本院以95年度訴字第792 號判決處有期徒刑1 年確定、95年
    度訴字第790 號判決處有期徒刑1 年確定、96年度訴字第36
    號判決判處有期徒刑1 年、6 月，應執行有期徒刑1 年4 月
    確定，另因贓物案件，經本院95年度易字第822 號判決判處
    有期徒刑3 月確定，上揭各罪皆經本院以96年度聲減字第
    1725 號 裁定減刑為2 分之1 ，並定應執行有期徒刑1 年2
    月、1 年4 月，接續執行，而於98年3 月31日縮刑期滿執行
    完畢。詎其仍不知悔改、戒絕毒品，於前開觀察、勒戒執行
    完畢釋放後5 年內，明知海洛因經公告列為毒品危害防制條
    例第2條 第2 項第1 款之第一級毒品，不得非法持有、施用
    ，基於施用第一級毒品海洛因之犯意，於99年1 月15日下午
    3 時30分許，在高雄縣林園鄉○○○○道路旁，以將第一級毒
    品海洛因置入注射針筒內摻水稀釋後，注射右手掌背血管之
    方式，施用海洛因1 次。嗣於99年1 月16日中午12時40分許
    ，在高雄縣大寮鄉台21線與會結路口，因其另涉嫌竊盜案件
    為警查獲，警方發現其手臂上有多處針筒注射痕跡，懷疑其
    施用海洛因，乃徵得其同意，採集其尿液檢體送鑑定，結果
    呈海洛因代謝後之嗎啡陽性反應，始查悉上情。
二、案經高雄縣政府警察局林園分局移送臺灣高雄地方法院檢察
    署檢察官呈請臺灣高等法院高雄分院檢察署移轉臺灣屏東地
    方法院檢察署檢察官偵查起訴。
    理  由
一、本案被告甲○○所犯違反毒品危害防制條例案件，並非法定
    刑為死刑、無期徒刑或最輕本刑3 年以上有期徒刑之罪，亦
    非高等法院管轄第一審之案件，而被告於本院準備程序中就
    被訴事實為有罪之陳述，本院合議庭乃裁定由受命法官獨任
    進行簡式審判程序。又簡式審判程序之證據調查，依刑事訴
    訟法第273 條之2 規定，不受同法第159 條第1 項審判外陳
    述排除之限制，再被告對於卷內之各項證據，亦不爭執證據
    能力，故卷內所列之各項證據，自得作為證據，先予敘明。
二、上揭事實，業據被告於警詢、偵查及本院審理時坦承不諱，
    其為警所採集之尿液檢體，經送請臺灣檢驗科技股份有限公
    司以酵素免疫分析法及氣相層析質譜儀法檢驗，結果呈嗎啡
    陽性反應，有該公司99年1 月29日KＺ000000000000號濫用藥
    物尿液檢驗報告及代號與真實姓名對照表各1 份在卷足憑（
    見臺灣高雄地方法院檢察署偵查卷第6 、8 頁），被告前開
    自白顯與事實相符。次查被告前因施用毒品案件，經本院以
    94年度毒聲字第209 號裁定送觀察、勒戒後，認無繼續施用
    毒品之傾向，於94年5 月19日釋放出所，並經臺灣屏東地方
    法院檢察署檢察官以94年度毒偵字第1023號為不起訴處分確
    定等事實，有臺灣屏東地方法院檢察署刑案資料查註紀錄表
    、臺灣高等法院被告全國前案紀錄表各1 份在卷可按，是被
    告於觀察、勒戒執行完畢釋放後5 年內，再犯本件施用毒品
    犯行，事證明確，應予依法論科。
三、查海洛因係屬毒品危害防制條例第2 條第2 項第1 款所規定
    之第一級毒品，是核被告所為，係犯毒品危害防制條例第10
    條第1 項之施用第一級毒品罪。被告持有毒品復進而施用，
    其持有毒品之低度行為，為施用毒品之高度行為所吸收，不
    另論罪。又被告前有如事實欄所示之科刑及執行情形，有臺
    灣屏東地方法院檢察署刑案資料查註紀錄表、臺灣高等法院
    被告前案紀錄表各1 份附卷足憑，其於刑之執行完畢後5 年
    內，故意再犯本件有期徒刑以上之罪，為累犯，應依刑法第
    47條第1 項規定加重其刑。爰審酌被告施用毒品，足以戕害
    其身心，滋生其他犯罪，且前有多次施用毒品前科，素行亦
    不良，有臺灣高等法院被告前案紀錄表在卷可按，惟念其犯
    後坦承犯行，且施用毒品行為於本質上係屬自我戕害行為，
    反社會性之程度應屬較低，暨考量其犯罪動機、手段、情節
    、智識程度及生活狀況等一切情狀，量處如主文所示之刑。
據上論斷，應依刑事訴訟法第273 條之1 第1 項、第299 條第1
項前段，毒品危害防制條例第10條第1 項，刑法第11條前段、第
47條第1項，判決如主文。
本案經檢察官劉文賓到庭執行職務。
中    華    民    國    99    年    8     月    31    日
                        刑事第五庭  法  官  陳秀慧
以上正本證明與原本無異。
如不服本判決應於收受判決後10日內向本院提出上訴書狀，並應
敘述具體理由；其未敘述上訴理由者，應於上訴期間屆滿後20日
內向本院補提理由書（均須按他造當事人之人數附繕本）「切勿
逕送上級法院」。
中    華    民    國    99    年    8     月    31    日
                                    書記官  史安琪
附錄本判決論罪科刑法條：
毒品危害防制條例第10條第1項：
施用第一級毒品者，處6月以上5年以下有期徒刑。

司法院資訊處製作；財團法人民間司法改革基金會備份。
